臺灣臺南地方法院新市簡易庭民事裁定
110年度新小字第249號
原      告  邵文首  
訴訟代理人  邵秋分  
被      告  蔡美麗  
訴訟代理人  蔡炎星  
上列原告與被告蔡美麗間請求損害賠償事件，原告提起刑事附帶
民事訴訟，經本院刑事庭以109年度交簡附民字第248號裁定移送
前來，本院裁定如下︰ 
     主     文
原告應於本裁定送達後5日內，補繳裁判費新臺幣16,741元，逾
期不補正，即駁回原告之訴。 
    理      由
一、因財產權而起訴，應依民事訴訟法第77條之13規定繳納裁判
    費，此為起訴必須具備之程式。又原告之訴，起訴不合程式
    或不備其他要件者，法院應以裁定駁回之。但其情形可以補
    正者，審判長應定期間先命補正，民事訴訟法第249條第1項
    第6款定有明文。次按刑事法院依刑事訴訟法第504條第1項
    以裁定將附帶民事訴訟移送同院民事庭，依同條第2項規定
    ，固應免納裁判費。然所應免納裁判費之範圍，以移送前之
    附帶民事訴訟為限，一經移送同院民事庭，即應適用民事訴
    訟法之規定。如原告於移送民事庭後，為訴之變更、追加或
    擴張應受判決事項之聲明，超過移送前所請求之範圍者，就
    超過移送前所請求之範圍部分，仍有繳納裁判費之義務（最
    高法院76年台上字第781號民事判決意旨可資參照）。
二、原告於起訴時主張：「被告應賠償原告新臺幣（下同）85,7
    50元，及自訴狀繕本送達翌日起至清償日止，按年息百分之
    5計算之利息。」惟其中原告因提起刑事附帶民事訴訟而免
    繳納裁判費部分，僅限於因被告傷害原告身體行為所致之財
    產或非財產上損害，並不包括原告三輪車受損之8,000元、
    三輪車後燈／前充電燈毀壞之1,050元、往返臺南地方檢察署
    車資1,000元及往返臺南市車輛行車事故鑑定委員會開會車
    資900元，另原告於本院刑事庭裁定移送民事庭審理後，於
    民國110年4月8日具狀擴張其請求之本金為1,664,600元，其
    擴張請求之部分既不在移送前所請求之範圍，仍有繳納裁判
    費之義務。是本件應徵收裁判費之訴訟標的金額為1,589,80
    0元（計算式：8,000元＋1,050元＋1,000元＋900元＋《1,664,60
    0元－85,750元》＝1,589,800元），應徵第一審裁判費16,741
    元。茲依民事訴訟法第249條第1項但書之規定，限原告於收
    受本裁定送達7日內補繳，逾期不繳，即駁回此部分之訴，
    特此裁定。
中　　華　　民　　國　　110 　年　　4 　　月　　12　　日
    　　　　　　　臺灣臺南地方法院新市簡易庭
  　　　　　　　　　　　　　　　　法  官　廖建瑋
以上正本係照原本作成。　　　　　　　　　　　　　　　　　
如不服本裁定關於核定訴訟標的價額部分，應於送達後10日內向
本院提出抗告狀，並繳納抗告費新臺幣1000元；關於命補繳裁判
費部分，不得抗告。
中　　華　　民　　國　　110 　年　　4 　　月　　12　　日
                                  書記官　鄭梅君